臺灣高等法院刑事裁定
110年度抗字第946號
抗  告  人
即  受刑人  池昭權



上列抗告人即受刑人因檢察官聲請定其應執行刑案件，不服臺灣
新竹地方法院中華民國110年5月28日裁定（110年度聲字第702號
），提起抗告，本院裁定如下：
    主  文
抗告駁回。 
    理  由
一、原裁定意旨略以：本件抗告人即受刑人池昭權（下稱抗告人
    ）因違反毒品危害防制條例等案件，業經法院先後判決確定
    如附表所示，經審核相關事證，認符合刑法第53條定執行刑
    之要件，聲請為正當，爰審酌如附表所示案件受刑人犯罪之
    次數、情節、罪質等，並就全案為整體之非難評價及刑法量
    刑公平正義理念等情，定其應執行刑為有期徒刑6年等語。
二、抗告意旨略以：刑法第51條第5款明定宣告多數有期徒刑者
    ，於各刑中之最長刑期以上，各刑合併刑期以下，定其刑期
    。又法院於定其應執行刑之案件就刑之酌定固屬自由裁量事
    項，惟仍應受內部界限及外部界限之拘束，並應受比例原則
    、公平正義原則之規範，而現階段之刑事政策尤重再教化之
    功能，連續犯之規定廢除，旨在將其基於數罪之本質而回歸
    數罪併罰之方式以維護刑罰之公正性。況實務上仍有數件他
    受刑人因犯數罪案件定執行刑後，而大幅減免刑度之例。綜
    上所陳，盼能給予抗告人從新從輕，而有利於抗告人之裁定
    等語。
三、經查：
　㈠法規說明：
    按數罪併罰之定應執行之刑，係出於刑罰經濟與責罰相當之
    考量，為一種特別量刑過程，相較於刑法第57條所定科刑時
    應審酌事項係對一般犯罪行為之裁量，為定應執行刑之宣告
    ，乃對犯罪行為人本身及所犯各罪之總檢視，除應考量行為
    人所犯數罪反應出之人格特性，並應權衡審酌行為人之責任
    與整體刑法目的及相關刑事政策，在量刑權之法律拘束性原
    則下，依刑法第51條第5款規定，採限制加重原則，以宣告
    各刑中之最長期為下限，各刑合併之刑期為上限，但最長不
    得逾30年，資為量刑自由裁量權之外部界限，並應受法秩序
    理念規範之比例原則、平等原則、責罰相當原則、重複評價
    禁止原則等自由裁量權之內部抽象價值要求界限之支配，以
    使輕重得宜，罰當其責，俾符合法律授與裁量權之目的，以
    區別數罪併罰與單純數罪之不同，兼顧刑罰衡平原則。是個
    案裁量判斷，除非有全然喪失權衡意義或其裁量行使顯然有
    違比例、平等諸原則之裁量權濫用情形，即不得任意指其為
    違法（最高法院100年度台抗字第440號裁定要旨參照）。
　㈡本院判斷：
　　⒈查抗告人所犯如附表編號1至9號所示之罪，分別經法院判
      處有期徒刑確定在案（其中原審附表編號1至3及5至7「備
      註」欄、附表編號5至6「偵查（自訴）機關年度案號」欄
      部分均應更正如本院附表所示），原審依檢察官之聲請，
      就如附表各編號所示各罪定其應執行之刑，經審核後認為
      聲請正當而准許，並依刑法第50條第2項、第53條、第51
      條第5款規定，定其應執行之刑為有期徒刑6年，係在附表
      各宣告刑之最長期（8月）以上，合併刑期（11年）以下
      ，顯已就宣告刑總和減去有期徒刑5年，並無違背定應執
      行刑之外部界限。且觀之：附表編號1至3及5至7、9所示
      之罪所處之刑，前經分別定應執行有期徒刑5年2月、7月
      確定，均各已就宣告刑總和（即9年2月、10月）減去4年
      、3月，上開編號所示之罪所定應執行刑加計附表編號4、
      8所示之罪所處之刑（即7月、5月），合計總和有期徒刑6
      年9月，然原審僅裁定應執行刑為有期徒刑6年，實已再減
      去有期徒刑9月，亦無違反定應執行刑之內部界限。是抗
      告意旨質疑原裁定量刑似有裁量不當之違法已無理由。
    ⒉本院審酌卷存事證及抗告人所犯數罪次數、各罪之侵害法
      益、個別罪質內容、各罪犯罪情節、對其犯罪應予之整體
      非難評價等一切情狀，原審裁定僅定應執行刑為有期徒刑
      6年，實已就原宣告刑總和相當程度之減低，難認有何過
      苛過重之情事，亦無違反法秩序理念規範之比例原則、平
      等原則、責罰相當原則、重複評價禁止原則等自由裁量權
      之內部界限。至抗告意旨所引其他定刑之案件，事涉不同
      案件之定刑標準（如內、外部性界限），無從比附援引。
      抗告人執前詞提起抗告，指摘原裁定不當，為無理由，應
      予駁回。
四、綜上，本件足認原審業經審酌抗告人所犯該等數罪所反應出
    之人格特性，並權衡審酌抗告人之行為責任與整體刑法目的
    及相關刑事政策，既未逾越法律之外部界限及內部界限，自
    屬法院裁量權限適法且正當之行使。抗告意旨徒憑己見，猶
    執前詞指摘原裁定違法或不當，為無理由，應予駁回。
據上論斷，應依刑事訴訟法第412條，裁定如主文。
中　　華　　民　　國　　110 　年　　6 　　月　　28　　日
　                刑事第二十一庭審判長法　官　許宗和
  　                                  法　官　章曉文
　                                    法　官　黃玉婷
以上正本證明與原本無異。
不得再抗告。
                                      書記官  傅國軒
中　　華　　民　　國　　110 　年　　6 　　月　　29　　日
附表：受刑人池昭權定應執行刑案件一覽表
編號  1 2 3 罪名  毒品危害防制條例 毒品危害防制條例 毒品危害防制條例 宣告刑  有期徒刑6月 有期徒刑7月 有期徒刑6月 犯罪日期  105年6月15日 18、19時許 105年8月24日 19、20時許 105年11月25日 20時許 偵查(自訴)機關年度及案號  新竹地檢105年度毒偵字第1422號 新竹地檢105年度毒偵字第1936號 桃園地檢105年度毒偵字第6781號 最後 事實審 法院 新竹地院 新竹地院 桃園地院  案號 106年度易緝字 第17號 105年度易字 第938號 106年度審易字 第719號  判決日期 106年4月28日 106年5月23日 106年6月7日 確定 判決 法院 新竹地院 新竹地院 桃園地院  案號 106年度易緝字 第17號 105年度易字 第938號 106年度審易字 第719號  判決 確定日期 106年4月28日 106年6月6日 106年7月3日 是否為得易科 罰金之案件  是 否 是 備註  新竹地檢106年度執字第3206號 新竹地檢106年度執字第3207號 新竹地檢106年度執助字第643號   編號1至3、5至7，業經苗栗地院107年度聲字第476號裁定應執行有期徒刑5年2月，新竹地檢107年度執更助字第128號   
編號  4 5 6 罪名  毒品危害防制條例 竊盜 竊盜 宣告刑  有期徒刑7月 有期徒刑8月 有期徒刑7月(11罪) 犯罪日期  106年3月29日 某時許 106年3月29日 3時許 106年2月1日、2月3日、2月6日、2月10日、2月12日、2月15日、2月16日、3月3日、3月8日、3月16日、3月23日 偵查(自訴)機關年度及案號  新竹地檢106年度毒偵字第986號 新竹地檢106年度偵字第3501、3804、3901號 新竹地檢106年度偵字第3501、3804、3901號 最後 事實審 法院 新竹地院 新竹地院 新竹地院  案號 106年度易字 第608號 106年度易字 第651號 106年度易字 第651號  判決日期 106年8月18日 106年9月6日 106年9月6日 確定 判決 法院 新竹地院 新竹地院 新竹地院  案號 106年度易字 第608號 106年度易字 第651號 106年度易字 第651號  判決 確定日期 106年8月18日 106年9月25日 106年9月25日 是否為得易科 罰金之案件  否 否 否 備註  新竹地檢106年度執字第5083號 新竹地檢106年度執字第5877號 新竹地檢106年度執字第5877號    編號1至3、5至7，業經苗栗地院107年度聲字第476號裁定應執行有期徒刑5年2月，新竹地檢107年度執更助字第128號  
編號  7 8 9 罪名  竊盜 竊盜 竊盜 宣告刑  有期徒刑6月 有期徒刑5月 有期徒刑5月， 共2罪 犯罪日期  106年3月29日 11時36分許 106年2月24日 8時10分許 106年2月13日6時22分許、106年2月13日14時27分許 偵查(自訴)機關年度及案號  苗栗地檢106年度偵字第2865號 桃園地檢106年度偵字第13839號 新竹地檢107年度偵字第1301、1915號 最後 事實審 法院 苗栗地院 桃園地院 新竹地院  案號 106年度易字 第592號 106年度審易字 第3079號 107年度易字 第638號  判決日期 106年11月15日 107年1月4日 107年8月27日 確定 判決 法院 苗栗地院 桃園地院 新竹地院  案號 106年度易字 第592號 106年度審易字 第3079號 107年度易字 第638號  判決 確定日期 106年12月11日 107年2月5日 107年9月18日 是否為得易科 罰金之案件  是 是 是 備註  新竹地檢107年度執助字第39號 新竹地檢107年度執助字第365號 新竹地檢107年度執字第5466號   編號1至3、5至7，業經苗栗地院107年度聲字第476號裁定應執行有期徒刑5年2月，新竹地檢107年度執更助字第128號  編號9業經新竹地院107年度易字第638號判決應執行有期徒刑7月